最高法院刑事判決                              八十八年度台上字第七四五○號
    上  訴  人  甲○○
右上訴人因違反毒品危害防制條例案件，不服台灣高等法院中華民國八十八年八月三
十一日第二審判決（八十八年度上訴字第二六三九號，起訴案號：台灣桃園地方法院
檢察署八十七年度偵字第一八七七六號），提起上訴，本院判決如左：
    主  文
上訴駁回。
    理  由
按刑事訴訟法第三百七十七條規定，上訴於第三審法院，非以判決違背法令為理由，
不得為之。是提起第三審上訴，應以原判決違背法令為理由，係屬法定要件。如果上
訴理由狀並未依據卷內訴訟資料，具體指摘原判決不適用何種法則或如何適用不當，
或所指摘原判決違法情事，顯與法律規定得為第三審上訴理由之違法情形，不相適合
時，均應認其上訴為違背法律上之程式，予以駁回。本件原判決綜合調查證據之結果
，認上訴人甲○○共同犯有毒品危害防制條例第四條第二項運輸第二級毒品罪（為累
犯）之事實，因認第一審判決論上訴人以上開罪名，累犯，處有期徒刑柒年陸月；安
非他命陸小包（驗後含包裝計重壹壹零點零壹公克）沒收銷燬之；未扣案車牌ＬＸ
－三一○○龐迪克白色三千西西自用小客車壹輛沒收，如全部或一部不能沒收時，追
徵其價額或以其財產抵償之，為無不合，予以維持，駁回上訴人在第二審之上訴，已
詳認定犯罪事實之依據及憑以認定之理由，並對上訴人否認犯罪之辯詞，如何不足
採信，均已依據卷內資料予以指駁及說明，從形式上觀察，原判決並無違背法令情形
。上訴意旨謂：上訴人固有持有及吸用安非他命之事實，但絕無運輸安非他命犯行等
語，係就原判決已詳為論斷與說明之事項，再為事實上之爭執，殊非適法之第三審上
訴理由。又原判決係依憑上訴人於警訊及在偵查中之自白，且上訴人自苗栗縣運輸第
二級毒品至桃園縣中壢市，為據報埋伏之警員當場查獲，亦據台北市政府警察局萬華
分局刑事案件報告書述甚詳，復有前述安非他命六小包扣案可資佐證等證據，資以
認定上訴人犯有本件罪行。上訴意旨指摘原判決僅依憑其於警訊時之自白，遽予論處
罪刑，尚有誤會。再上訴人於警訊時之自白，並非出於刑求逼供，上訴人所為其他有
利之辯解，不足採取，上訴人請求傳訊證人黃旻集，核無必要，原判決理由一已分別
詳述其調查審認之結果，核屬事實審法院採證認事職權之適法行使，不能任指為違法
。此外，上訴人徒憑己意，對原審職權之適法行使及原判決理由已詳為論斷之事項，
任意爭辯，顯與法定上訴第三審之形式要件不符，其上訴違背法律上之程式，應予駁
回。
據上論結，應依刑事訴訟法第三百九十五條前段，判決如主文。
中      華      民      國    八十八    年     十二     月    二十三    日
                              最高法院刑事第七庭
                                  審判長法官  謝  家  鶴
                                        法官  洪  文  章
                                        法官  花  滿  堂
                                        法官  陳  世  淙
                                        法官  洪  佳  濱
      右正本證明與原本無異
                                              書  記  官
中      華      民      國    八十九    年      一      月      五      日
